臺灣板橋地方法院刑事判決　　　　　　　　　　　　　九十一年度易字第五七九號
　　公　訴　人　臺灣板橋地方法院檢察署檢察官
　　被　　　告　甲○○
右列被告因違反家庭暴力防治法案件，經檢察官提起公訴（九十一年度偵字第七六七
號），本院判決如左：
    主  文
甲○○違反法院依家庭暴力防治法第十三條所為之禁止對被害人實施身體或精神上不
法侵害行為之民事通常保護令裁定，處拘役參拾日，如易科罰金以佰元折算壹日。
    事  實
一、甲○○與乙○○○係夫妻，二人間具有家庭暴力防治法第三條第一款所定之家庭
    成員關係。乙○○○因不堪甲○○長期有家庭暴力之行為，向本院聲請保護令，
    於民國九十年五月七日經本院民事庭以九十年度家護字第三三三號裁定甲○○不
    得對乙○○○實施身體或精神上不法之侵害及騷擾行為，並將保護令於九十年五
    月十一日送達予甲○○。甲○○竟於九十年九月十七日上午九時三十分許，因其
    妻乙○○○在臺北縣三重市○○○路○段十七巷十三號二樓住處洗澡，適逢納莉
    颱風過境，甲○○認乙○○○洗澡太久，浪費水，以三字經辱罵乙○○○，因乙
    ○○○未加理會，二人即起口角，甲○○心生不滿，竟基於違反保護令之故意，
    徒手毆打乙○○○臉頰（未成傷），而違反前開保護令。
二、案經乙○○○訴由臺北縣政府警察局三重分局報告臺灣臺灣板橋地方法院檢察署
    檢察官偵查起訴。
    理  由
一、訊據被告甲○○對其於上揭時、地與被害人乙○○○發生口角，並徒手毆打乙○
    ○○臉頰之事實，業經其於警訊、檢察官訊問及本院審理時坦承不諱，核與被害
    人乙○○○之指述大致相符。惟被告辯稱：有看到法院寄來的信件，但沒注意收
    件人是誰，也沒有拆信看內容，不知道保護令之內容云云。然查，上開本院通常
    保護令正本，註明限本人親收，不得代收，業經於九十年五月十一日送達於被告
    甲○○，有甲○○之印文一枚在本院送達證書上附卷為憑，且本院審理九十年度
    家護字第三三三號通常保護令事件，被告於九十年五月七日親自到庭並陳述以後
    不會打、罵聲請人乙○○○等語，亦有非訟事件筆錄一份在卷可憑，況本院上開
    民事保護令業經置於被告隨時可得閱覽之處，是被告對該保護令之內容，豈有不
    知之理，被告所辯，不足採信。此外，並有本院九十年度家護字第三三三號民事
    通常保護令附卷可資佐證，本件事證明確，被告犯行，堪以認定。
二、按被告甲○○明知本院上開民事通常保護令，禁止對被害人乙○○○實施身體或
    精神上不法侵害之行為，竟故意違反之，核其所為，係犯家庭暴力防治法第五十
    條第一款之違反保護令罪。爰審酌被告素行、犯罪動機、目的、手段、對被害人
    之危害、犯罪後態度及已與被害人於九十一年一月二日離婚等等一切情狀，量處
    如主文所示之刑，並諭知易科罰金之折算標準，以示懲儆。
據上論斷，應依刑事訴訟法第二百九十九條第一項前段、家庭暴力防治法第五十條第
一款，刑法十一條前段、第四十一條第一項前段，罰金罰鍰提高標準條例第二條，判
決如主文。
本案經檢察官孫治平到庭執行職務
中      華      民      國    九十一    年      四      月     三十     日
                                      臺灣板橋地方法院刑事第二庭
                                          法    官   楊  晉  佳
右正本證明與原本無異。
如不服本判決，應於判決送達後十日內，向本院提出上訴狀。
                                          書 記 官   黃  介  南
中      華      民      國    九十一    年      五      月      七      日
